臺灣高等法院刑事判決
109年度上易字第1599號
上  訴  人  
即  被  告  吳永成


指定辯護人  本院公設辯護人李廣澤  
上列上訴人即被告因竊盜等案件，不服臺灣臺北地方法院109年
度易字第457號，中華民國109年7月21日第一審判決（起訴案號
：臺灣臺北地方檢察署108年度偵字第23973號），提起上訴，本
院判決如下：
    主  文
上訴駁回。
    事實及理由
一、本案經本院審理結果，認原審以上訴人即被告吳永成（下稱
    被告）犯刑法第321條第1項第6款之在供公眾運輸之車內竊
    盜罪，累犯，判處被告有期徒刑7月，並諭知未扣案之犯罪
    所得黑色皮夾1只及新臺幣300元均沒收，如全部或一部不能
    沒收或不宜執行沒收時，追徵其價額。認事用法及量刑均無
    不當，應予維持，並引用第一審判決書記載關於附表編號二
    所示部分（另關於附表編號一、三所示部分，業經被告撤回
    上訴而確定〈見本院卷第109頁〉，均不在本院審理範圍）之
    事實、證據及理由（如附件）。
二、被告上訴意旨略以：被告是看到沒有人才把後背包拿走，因
    為很少人會把東西放在置物架上，而去上廁所長達5分鐘，
    所以被告才會認為該物是沒有人的，本案應構成侵占遺失物
    罪云云。
三、經查：
　㈠被告於原審時業已坦認確有竊取告訴人即被害人吳宗達背包
    內之財物（見原審卷二第80、87頁），核與證人即告訴人吳
    宗達於警詢及偵訊之證述相符（見偵卷第25-29、153-155頁
    ），復有108年3月5日之監視器錄影畫面（地點：臺北車站
    ）翻拍照片（見偵卷第41-51頁）在卷可稽，足認被告前揭
    任意性自白與事實相符，堪以採信。
　㈡至被告雖辯稱：伊僅構成侵占遺失物罪云云。然依證人即告
    訴人吳宗達證稱其自苗栗縣○○車站上車後，即將後背包置於
    座位上方之置物架，直至列車駛至臺北站時，始離開約5分
    鐘去上廁所，回座位後即發現後背包已經不見等語，可見系
    爭後背包持續在告訴人執持占有中，並不因告訴人當時曾短
    暫前往如廁即脫離其實力支配之下，況被告曾有多次竊盜前
    科，有本院被告前案紀錄表附卷可考，其於上揭時、地擅自
    拿取告訴人放於車廂置物架上之後背包，主觀上顯有竊取他
    人所有物品之犯意甚明，是被告所辯，顯係事後圖卸刑責之
    詞，不足採信。綜上，本件被告猶執前詞提起上訴否認有加
    重竊盜犯行云云，並無理由，應予駁回。
四、被告經本院合法傳喚，無正當理由而未到庭，爰依法不待其
    陳述，逕行判決。
據上論斷，應依刑事訴訟法第368條、第371條、第373條，判決
如主文。
本案經檢察官徐名駒提起公訴，檢察官侯名皇到庭執行職務。
中　　華　　民　　國　　110 　年　　1 　　月　　21　　日
                  刑事第一庭    審判長法　官  李釱任
                                      法　官  梁耀鑌
                                      法　官  崔玲琦
以上正本證明與原本無異。
不得上訴。
                                      書記官  李政庭
中　　華　　民　　國　　110 　年　　1 　　月　　21　　日

附錄：本案論罪科刑法條全文
修正前中華民國刑法第321條
犯竊盜罪而有下列情形之一者，處 6 月以上、5 年以下有期徒
刑，得併科新臺幣 10 萬元以下罰金：
一、侵入住宅或有人居住之建築物、船艦或隱匿其內而犯之者。
二、毀越門扇、牆垣或其他安全設備而犯之者。
三、攜帶兇器而犯之者。
四、結夥三人以上而犯之者。
五、乘火災、水災或其他災害之際而犯之者。
六、在車站、埠頭、航空站或其他供水、陸、空公眾運輸之舟、
    車、航空機內而犯之者。
前項之未遂犯罰之。